臺灣高雄地方法院刑事裁定
111年度聲字第1707號
聲  請  人  臺灣高雄地方檢察署檢察官
受  刑  人  林皓瑜


上列聲請人因受刑人數罪併罰有二裁判以上，聲請定其應執行之
刑（111年度執聲字第1390號），本院裁定如下：
　　主  文
林皓瑜犯如附表所示之罪，共參罪，所處各如附表所載之刑，應
執行有期徒刑玖月，如易科罰金，以新臺幣壹仟元折算壹日。
    理　由
一、聲請意旨略以：受刑人林皓瑜因犯如附表所示犯罪，先後判
    決確定如附表所示之刑，應依刑法第50條、第53條及第51條
    第5款規定，定其應執行之刑，爰依刑事訴訟法第477條第1
    項聲請定其應執行刑等語。
二、按數罪併罰，有2裁判以上者，依第51條之規定，定其應執
    行之刑，又數罪併罰，分別宣告其罪之刑，如宣告多數有期
    徒刑者，於各刑中之最長期以上，各刑合併之刑期以下，定
    其刑期，但不得逾30年，刑法第50條第1項前段、第51條第5
    款、第53條分別定有明文。又數罪併罰合併定應執行刑之制
    度目的，在就所犯數罪，以各罪宣告刑為基礎，合併後綜合
    評價犯罪人最終應具體實現多少刑罰，方符合罪責相當要求
    並達刑罰目的。是數罪併罰定應執行刑之裁量，應兼衡罪責
    相當及特別預防之刑罰目的，綜合考量行為人之人格及各罪
    間之關係，具體審酌各罪侵害法益之異同、對侵害法益之加
    重效應及時間、空間之密接程度，注意維持輕重罪間刑罰體
    系之平衡。其依刑法第51條第5款定執行刑者，宜注意刑罰
    邊際效應隨刑期而遞減及行為人所生痛苦程度隨刑期而遞增
    之情形，考量行為人復歸社會之可能性，妥適定執行刑。除
    不得違反刑法第51條之外部界限外，尤應體察前述法律規範
    本旨，謹守法律內部性界限，以達刑罰經濟及恤刑之目的。
    倘違背上開定執行刑內部界限而濫用其裁量，仍非適法。又
    依刑法第53條所定，應依刑法第51條第5款規定定其應執行
    之刑者，由該案犯罪事實最後判決之法院之檢察官，聲請該
    法院裁定之，刑事訴訟法第477條第1項亦有明定。
三、本件受刑人因犯如附表所示犯罪，經法院分別判處如附表所
    示之刑，均經確定在案，且本院為上開案件犯罪事實最後判
    決之法院，有各該刑事判決書及臺灣高等法院被告前案紀錄
    表足稽，茲檢察官聲請定其應執行之刑，本院審核認為正當
    。復依前開說明，本院就附表所示案件再為定應執行刑之裁
    判時，自應受前開裁判所為定應執行刑內部界限之拘束，即
    不得重於上開曾經定應執行刑之罪所示定應執行刑與其餘各
    罪所示判決刑度加計之總和（計算式：8月＋2月＝10月）。經
    聲請人詢問受刑人就本案定應執行刑之意見，受刑人表示希
    望法院從輕定刑等情，有前揭調查表1紙在卷可佐。本院審
    酌受刑人所犯附表所示之罪分別為施用第二級毒品及行使偽
    造準私文書，罪質不同且時間間隔將近1年許，呈現對於遵
    守法秩序之態度，並考量受刑人受矯正及社會復歸之必要性
    ，兼衡確保刑罰應報及預防之目的，並充分反映各次行為之
    不法內涵，就附表所犯之罪定其執行刑及諭知易科罰金之折
    算標準如主文所示。至附表編號1、2所示之刑雖已於民國11
    1年8月7日縮刑期滿執行完畢，仍應依法定其應執行之刑，
    僅於檢察官執行應執行刑時，再予扣除，對於受刑人並無不
    利。
四、依刑事訴訟法第477條第1項，刑法第50條第1項前段、第53
    條、第51條第5款、第41條第1項前段、第8項，裁定如主文
    。
中　　華　　民　　國　　111 　年　　10　　月　　13　　日
                  刑事第三庭  法  官  胡家瑋
以上正本證明與原本無異。
如不服本裁定，應於收受送達後5 日內向本院提出抗告狀。
如因疫情而遲誤不變期間，得向法院聲請回復原狀。
中　　華　　民　　國　　111 　年　　10　　月　　13　　日
　　　　　　　　　　　　　　　書記官  簡雅文
附表：受刑人林皓瑜定應執行刑案件一覽表（日期：民國）
 編          號  1 2 3  罪          名  施用第二級毒品 施用第二級毒品 行使偽造準私文書   宣    告    刑  有期徒刑6月，如易科罰金，以新臺幣1,000元折算1日 有期徒刑6月，如易科罰金，以新臺幣1,000元折算1日 有期徒刑2月，如易科罰金，以新臺幣1,000元折算1日  犯  罪  日  期   108年12月8日 109年2月6日9時10分許採尿回溯72小時內某時許（聲請書誤載為109年2月6日，應予更正） 109年10月29日至109年11月1日（聲請書僅記載109年10月29日，應予補充）  偵查(自訴)機關年  度  案  號  臺東地檢109年度毒偵字第25號、第86號 臺東地檢109年度毒偵字第25號、第86號 高雄地檢110年度偵字第15734號 最  後   事實審 法    院 臺東地院 臺東地院 高雄地院  案    號 109年度原易緝字第2號、第3號 109年度原易緝字第2號、第3號 111年度原簡字第24號  判決日期 109年12月24日 109年12月24日 111年6月28日 確  定    判  決 法    院 臺東地院 臺東地院 高雄地院  案    號 109年度原易緝字第2號、第3號 109年度原易緝字第2號、第3號 111年度原簡字第24號  判    決 確定日期 109年12月24日 109年12月24日 111年8月20日  備           註  經原判決定執行刑為有期徒刑8月，如易科罰金，以新臺幣1,000元折算1日（臺東地檢110年度執字第183號；於111年8月7日縮刑期滿執行完畢）  高雄地檢111年度執字第6398號